臺灣基隆地方法院刑事判決　　　　　　　 96年度易字第223號
聲　請　人　臺灣基隆地方法院檢察署檢察官
被　　　告　甲○○
上列被告因竊盜等案件，經檢察官提起公訴（96年度偵字第1845
號），因被告所犯為死刑、無期徒刑、最輕本刑為3 年以上有期
徒刑之罪，或高等法院管轄第一審案件以外之罪，且於準備程序
進行中，被告先就被訴事實為有罪之陳述，經本院裁定進行簡式
審判程序，判決如下：
    主  文
甲○○攜帶兇器毀壞門扇竊盜，累犯，處有期徒刑捌月，扣案之
鐵撬壹支，沒收之；又竊盜，累犯，處有期徒刑貳月；又偽造署
押，足以生損害於他人，累犯，處有期徒刑月，金進山銀樓金
飾買入登記簿上偽造「丁○○」之署押壹枚，沒收之；又踰越門
扇竊盜，累犯，處有期徒刑柒月；又攜帶兇器毀壞門扇竊盜，累
犯，處有期徒刑捌月，扣案之鐵撬壹支，沒收之。應執行有期徒
刑壹年捌月，金進山銀樓金飾買入登記簿上偽造「丁○○」之署
押壹枚及扣案之鐵撬壹支，均沒收之。
    事  實
一、甲○○前因竊盜案件，經本院以89年度易字第656 號判決判
    處有期徒刑1 年2 月，並經臺灣高等法院以89年度上易字第
    3000號判決駁回上訴確定，復因違反毒品危害防制條例案件
    ，經本院以89年度訴字第482 號判決判處有期徒刑7 月、4
    月確定，再經本院以91年度聲字第255 號就上開判決所科之
    刑，定應執行有期徒刑2 年；另因違反毒品危害防制條例案
    件，經本院先後以90年度易字第293 號、91年度訴更一字第
    1 號判決，分別判處有期徒刑10月、9 月確定，又因偽造文
    書等案件，經本院以91年度訴字第143 號判決判處有期徒刑
    1 年6 月確定，再經本院以92年度聲字第2 號就上開90年度
    易字第293 號、91年度訴更一字第1 號及91年度訴字第143
    號判決所科之刑，定應執行有期徒刑2 年10月，接續執行，
    於民國94年5 月6 日因縮短刑期假釋出監，而在有期徒刑所
    餘刑期內未經撤銷假釋，以已執行論，於95年5 月29日執行
    完畢。詎其不知悔改，於下列時、地，為該等犯罪行為，嗣
    為警於96年3 月16日晚間7 時10分許，經甲○○同意搜索其
    位於基隆市○○區○○路177 之2 號3 樓住處，當場查獲如
    附表1 、2 所示之物，上情始為警所悉：
（一）甲○○意圖為自己不法之所有，於96年1 月中旬某日，在
      基隆市○○區○○街53巷1 之3 號4 樓，以所攜其所有在
      客觀上足對人之生命、身體、安全構成威脅，具有危險性
      之鐵撬1 支，毀壞該址之鐵門進入屋內，竊得乙○○所有
      之金手鍊、白金戒指及現金新台幣（下同）數百元。
（二）甲○○意圖為自己不法之所有，於96年1 月底某日上午7
      時許，在基隆市○○區○○路慶安宮媽祖廟附近巷內，徒
      手自路邊機車未上鎖之坐墊置物箱中，竊得丁○○所有之
      機車駕駛執照1 張。
（三）甲○○於96年2 月2 日，持其前竊得乙○○所有之金手鍊
      及白金戒指，至位於基隆市中山區之金進山銀樓出售，經
      不知情之銀樓職員交付3 萬3,447 元，甲○○並出示前竊
      得丁○○之駕駛執照，而未經丁○○之同意，冒用丁○○
      之名義，在金飾買入登記簿上偽簽丁○○之署名1 枚，足
      以生損害於丁○○及金進山銀樓。
（四）甲○○意圖為自己不法之所有，於96年3 月1 日上午10時
      許，在基隆市○○區○○路128 號5 樓，踰越該址陽台之
      玻璃門進入屋內，徒手竊得丙○○所有如附表1 所示之物
      。
（五）甲○○意圖為自己不法之所有，於96年3 月16日上午9 時
      28分許，在基隆市○○區○○街53巷1 之3 號4 樓，以所
      攜其所有在客觀上足對人之生命、身體、安全構成威脅，
      具有危險性之鐵撬1 支，毀壞該址之鐵門進入屋內，竊得
      乙○○所有如附表2 所示之物。
二、案經基隆市警察局第四分局報請臺灣基隆地方法院檢察署檢
    察官偵查起訴
    理  由
壹、程序事項
    被告甲○○所犯者非為死刑、無期徒刑、最輕本刑為3 年以
    上有期徒刑之罪或高等法院管轄第一審案件，其於準備程序
    進行中，先就被訴事實為有罪之陳述，經告知其簡式審判程
    序之旨，並聽取公訴人及被告之意見後，本院依刑事訴訟法
    第273 條之1 第1 項之規定，裁定以簡式審判程序進行本案
    之審理。
貳、實體事項
一、事實認定部分
    上開事實，業據被告於警詢、偵查及本院審理時均坦認不諱
    ，核與證人乙○○、丁○○及丙○○於警詢中證述之情節相
    符，並有監視器錄影畫面翻拍照片、查獲照片、金進山銀樓
    金飾買入登記簿影本及贓物認領保管單附卷可稽，復有鐵撬
    1 支扣案可佐，足認被告之自白與事實相符，事證明確，被
    告犯行應堪認定。
二、論罪科刑部分
（一）按刑法第321 條第1 項第3 款之攜帶兇器竊盜罪，係以行
      為人攜帶兇器竊盜為其加重條件，此所謂兇器，其種類並
      無限制，凡客觀上足對人之生命、身體、安全構成威脅，
      具有危險性之兇器均屬之，且祇須行竊時攜帶此種具有危
      險性之兇器為已足，並不以攜帶之初有行兇之意圖為必要
      ；又按刑法第321 條第1 項第2 款之毀越門扇或其他安全
      設備竊盜罪，所謂安全設備，係指依社會通常觀念足認為
      防盜之設備而言，且毀損門扇或安全設備竊盜罪，係同法
      第354 條毀損罪與普通竊盜罪之結合犯，不能於論以加重
      竊盜罪外，更行論以毀損罪，若被告藉毀損或踰越門扇或
      安全設備之方式，進入屋內行竊，其越入行為雖屬侵入住
      宅，然已結合於所犯加重竊盜之罪質中，當無另行構成侵
      入住宅罪之理，而刑法第321 條第1 項各款為竊盜之加重
      條件，如犯竊盜罪兼具數款加重情形時，因竊盜行為只有
      1 個，仍僅成立一罪（最高法院79年台上字第5253號、69
      年台上字第3945號、27年上字第1887號判例、92年度台非
      字第6 號判決可資參照）。本件被告於96年3 月1 日上午
      10時許，在丙○○住處為竊盜犯行時，係踰越丙○○住處
      陽台之玻璃門入屋，則被告所為顯已該當刑法第321 條第
      1 項第2 款踰越門扇之加重竊盜罪，且因其侵入住宅之行
      為已結合於該罪之罪質中，是其以上揭方式侵入丙○○住
      處，參酌上開所述，自無另行成立侵入住宅罪之餘地；另
      被告於96年1 月中旬某日及同年3 月16日，在乙○○住處
      為竊盜犯行時，確攜帶扣案之鐵撬一節，業據被告供陳在
      卷，而扣案鐵撬為金屬材質之鐵棍，一端彎曲，前方有岔
      ，分岔尾端呈尖銳狀，鐵棍另一端經削薄，全長約42公分
      ，業經本院當庭勘驗屬實，足認扣案之鐵撬，客觀上確足
      以對人之生命、身體、安全構成威脅，具有相當之危險性
      ，自屬刑法上所稱之兇器無誤，又被告為該2 次竊盜犯行
      時，均以該鐵撬撬開乙○○住處之鐵門，而毀壞該門扇，
      並進入乙○○住處等行為，因已該當竊盜之加重要件，即
      無另行成立毀損罪或侵入住宅罪之餘地，又揆諸首揭說明
      ，被告所為雖該當攜帶兇器及毀壞門扇之數款加重要件，
      然因竊盜行為係屬單一，仍僅成立一罪，故核被告該2 次
      所為，均係犯刑法第321 條第1 項第2 款、第3 款攜帶兇
      器毀壞門扇之加重竊盜罪。
（二）核被告竊取丁○○機車駕駛執照之行為，係犯刑法第320
      條第1 項之竊盜罪；又其未經丁○○之同意，在金進山銀
      樓金飾買入登記簿上，偽簽丁○○署名之行為，足以生損
      害於丁○○及金進山銀樓，核被告該次所為，係犯刑法第
      217 條第1 項之偽造署押罪。
（三）被告所為各次竊盜犯行，時、地互異，且所侵害之財產法
      益分屬不同人所有，與其所為偽造署押之行為，應予分論
      併罰。
（四）被告曾受事實欄所載之徒刑執行完畢，此有臺灣高等法院
      被告前案紀錄表供參，其受徒刑之執行完畢，再為本件各
      次犯行，係於5 年以內故意再犯本件有期徒刑以上之罪，
      為累犯，均應依刑法第47條第1 項之規定加重其刑。
（五）爰審酌被告正值壯年，不思循正當工作途徑獲取生活所需
      ，竟圖以竊取他人財物之方式不勞而獲，並於出售所得贓
      物時，偽簽他人署押，足以生損害於丁○○及金進山銀樓
      ，且前已因竊盜案件，屢經法院判處刑責，竟未知悔悟，
      仍為本件多次犯行，法治觀念顯有嚴重偏差，又被告多次
      侵入他人住宅竊取財物，造成被害人心理上之恐懼，且對
      於社會治安之危害亦難謂輕微，然被告於警詢、偵查及本
      院審理中均坦認犯行，併其犯罪所得等一切情狀，認檢察
      官就被告所為各次犯行，分別具體求處有期徒刑1 年6 月
      、10月、6 月、1 年4 月及1 年6 月，尚屬過重，而量處
      如主文所示之刑，並依法定其應執行之刑。
（六）至於檢察官請求併予宣告強制工作一節。按保安處分係針
      對受處分人將來之危險性所為之處置，以達教化、治療之
      目的，為刑罰之補充制度，我國現行刑法採刑罰與保安處
      分雙軌制，係在維持行為責任之刑罰原則下，為協助行為
      人再社會化之功能，以及改善行為人潛在之危險性格，期
      能達成根治犯罪原因、預防犯罪之特別目的，故保安處分
      中之強制工作，旨在對嚴重職業性犯罪及欠缺正確工作觀
      念或無正常工作因而犯罪者，強制其從事勞動，學習一技
      之長及正確之謀生觀念，使其日後重返社會，能適應社會
      生活，竊盜犯贓物犯保安處分條例第3 條第1 項規定：「
      18歲以上之竊盜犯、贓物犯，有犯罪之習慣者，得於刑之
      執行前，令入勞動場所強制工作。」即係本於保安處分應
      受比例原則之規範，使保安處分之宣告，與行為人所為行
      為之嚴重性、行為人所表現之危險性及對於行為人未來行
      為之期待性相當之意旨而制定，由法院視行為人之危險性
      格，決定應否令入勞動處所強制工作，以達預防之目的（
      最高法院91年度台上字第4625號判決可資參照）。經查，
      被告雖有多次竊盜前科，惟其於89年間因竊盜案件，經判
      處有期徒刑1 年2 月確定，並與他案接續執行，於94年5
      月6 日假釋出監後，至96年1 月始為本件犯行，其間相距
      1 年8 月，均無竊盜之犯罪紀錄，此有臺灣高等法院被告
      前案紀錄表在卷可稽，足見被告所稱先前曾有正當工作，
      因手受傷而休息無收入，始為本件犯行等情，應屬可信，
      故難僅以被告所為本件犯行之次數較多，逕謂其有犯罪之
      習慣，是無依竊盜犯贓物犯保安處分條例併予宣告強制工
      作之必要。
（六）末按偽造之印章、印文或署押，不問屬於犯人與否，沒收
      之，刑法第219 條定有明文；被告於金進山銀樓金飾買入
      登記簿上，偽簽丁○○之署名1 枚，雖未經扣案，惟無積
      極證據證明業已滅失，仍應依刑法第219 條之規定宣告沒
      收。又扣案之鐵撬1 支，為被告所有供犯罪所用之物，業
      據被告供陳在卷，應依刑法第38條第1 項第2 款及第3 項
      前段之規定，宣告沒收。
據上論斷，應依刑事訴訟法第273 條之1 第1 項、第299 條第1
項前段，刑法第320 條第1 項、第217 條第1 項、第321 條第1
項第2 款、第3 款、第47條第1 項、第219 條、第38條第1 項第
2 款、第51條第5款，刑法施行法第1條之1，判決如主文。
本案經檢察官戊○○到庭執行職務。
中　　華　　民　　國　　96　　年　　5 　　月　　17　　日
                  刑事第四庭法    官  邰婉玲
以上正本證明與原本無異。
如不服本判決應於收受本判決後10日內向本院提出上訴書狀，其
未敘述上訴理由者，並得於提起上訴後10日內向本院補提理由書
狀（均須按他造當事人之人數附繕本。）「切勿逕送上級法院」
。
中　　華　　民　　國　　96　　年　　5 　　月　　17　　日
                            書 記 官  彭筠凱
附錄所犯法條：
中華民國刑法第320條第1項
（普通竊盜罪）
意圖為自己或第三人不法之所有，而竊取他人之動產者，為竊盜
罪，處 5 年以下有期徒刑、拘役或 5 百元以下罰金。
中華民國刑法第217條第1項
（偽造盜用印章印文或署押罪）
偽造印章、印文或署押，足以生損害於公眾或他人者，處 3 年以
下有期徒刑。
中華民國刑法第321條
（加重竊盜罪）
犯竊盜罪而有左列情形之一者，處 6 月以上、 5 年以下有期徒
刑：
二  毀越門扇、牆垣或其他安全設備而犯之者。
三  攜帶兇器而犯之者。
附表1 丙○○遭竊物品
┌──┬────────────────┬──┐
│編號│   物      品      名      稱   │數量│
├──┼────────────────┼──┤
│ 1  │JOJO牌白色手提包                │1 個│
├──┼────────────────┼──┤
│ 2  │JOJO牌白色小手提包              │1 個│
├──┼────────────────┼──┤
│ 3  │黑色女用手提袋                  │1 個│
├──┼────────────────┼──┤
│ 4  │咖啡色LV皮包                    │1 個│
├──┼────────────────┼──┤
│ 5  │小熊布偶                        │1 個│
├──┼────────────────┼──┤
│ 6  │白色狗布偶                      │1 個│
├──┼────────────────┼──┤
│ 7  │黃色小雞布偶                    │1 個│
├──┼────────────────┼──┤
│ 8  │粉紅色布偶                      │1 個│
├──┼────────────────┼──┤
│ 9  │電玩手把                        │2 個│
├──┼────────────────┼──┤
│ 10 │耳環胸針（銀色）                │1 組│
├──┼────────────────┼──┤
│ 11 │玉手環                          │1 個│
├──┼────────────────┼──┤
│ 12 │耳環胸針（金銀色）              │1 組│
├──┼────────────────┼──┤
│ 13 │耳環胸針（銀色）                │1 組│
├──┼────────────────┼──┤
│ 14 │胸針（金色）                    │1 個│
├──┼────────────────┼──┤
│ 15 │透明水晶球                      │1 個│
├──┼────────────────┼──┤
│ 16 │藝術品彌勒佛                    │1 個│
├──┼────────────────┼──┤
│ 17 │藝術品銅製關公                  │1 個│
├──┼────────────────┼──┤
│ 18 │木質印章                        │1 個│
├──┼────────────────┼──┤
│ 19 │支    票                        │2 本│
├──┼────────────────┼──┤
│ 20 │黑色手提袋                      │1 個│
├──┼────────────────┼──┤
│ 21 │丙○○重機車駕照                │1 張│
├──┼────────────────┼──┤
│ 22 │丙○○自小客駕照                │1 張│
├──┼────────────────┼──┤
│ 23 │丙○○聯邦銀行信用卡            │1 張│
├──┼────────────────┼──┤
│ 24 │丙○○聯邦銀行信用卡            │1 張│
├──┼────────────────┼──┤
│ 25 │延泰工程行華橋銀行存摺          │1 本│
├──┼────────────────┼──┤
│ 26 │丙○○基隆二信存摺              │1 本│
├──┼────────────────┼──┤
│ 27 │丙○○基隆一信存摺              │1 本│
├──┼────────────────┼──┤
│ 28 │延泰工程行上海商銀存摺          │1 本│
├──┼────────────────┼──┤
│ 29 │丙○○華僑銀行存摺              │1 本│
├──┼────────────────┼──┤
│ 30 │國寶人壽存摺                    │1 本│
├──┼────────────────┼──┤
│ 31 │萬泰銀行晶片金融卡              │1 張│
├──┼────────────────┼──┤
│ 32 │陳林阿玉合作金庫存摺            │1 本│
├──┼────────────────┼──┤
│ 33 │丙○○圓木印章                  │1 個│
├──┼────────────────┼──┤
│ 34 │丙○○木質印章                  │1 個│
├──┼────────────────┼──┤
│ 35 │延泰工程行印章                  │1 個│
├──┼────────────────┼──┤
│ 36 │劉信男印章                      │1 個│
├──┼────────────────┼──┤
│ 37 │劉信男木質印章                  │1 個│
├──┼────────────────┼──┤
│ 38 │連續章（請款單）                │1 個│
├──┼────────────────┼──┤
│ 39 │連續章（土尾單）                │1 個│
├──┼────────────────┼──┤
│ 40 │劉佳妮圓木印章                  │1 個│
├──┼────────────────┼──┤
│ 41 │臍帶紀念品                      │1 個│
└──┴────────────────┴──┘
附表2 乙○○遭竊物品
┌──┬────────────────┬────┐
│編號│  物      品      名       稱   │數量    │
├──┼────────────────┼────┤
│ 1  │黑色女用背包                    │1 個    │
├──┼────────────────┼────┤
│ 2  │空撲滿                          │1 個    │
├──┼────────────────┼────┤
│ 3  │女用勞力士手錶                  │1 只    │
├──┼────────────────┼────┤
│ 4  │行動電話                        │2 支    │
├──┼────────────────┼────┤
│ 5  │古錢幣                          │1 盒    │
├──┼────────────────┼────┤
│ 6  │現金                            │9,000元 │
└──┴────────────────┴────┘
